# 请教陈版关于处置子公司股权情况与工商登记不一致问题

提问人：Jack1017 时间：2020-03-26 08:05:19
问题介绍：
拟上市A公司计划处置下属全资子公司B股权（原因系与公司主业不相关），A公司对B公司账面长投 1000 万元，持股比例100%。工商资料显示B公司实收资本 1000 万元，其中自然人甲（A公司的大股东，实际控制人）持股40%，A公司持股60%。经了解，出现此情况是因为，以前年度B公司原股东自然人乙（持股40%）在退出时，A公司实际出资购买了该股权，但由于B公司是股份公司，工商要求必须有两人以上股东，因此A公司大股东甲替A公司代持了该部分股权，原股东乙的股权转让协议由甲乙之前签署，款项系A公司出，转让之后B公司没有过分红，也没有代持的协议或者其他对股东权益有特殊安排的事项。目前A公司计划将持有的B公司股权全部出售给大股东甲
请问：
A公司与甲签订的股权转让协议，出售股权的比例是60%还是100%
如果按照60%，A公司账务处理上是否需要确认对大股东甲的债权，借：其他应收，贷：长投
如果按照100%，是否先要进行代持还原，工商信息如何变更，具体如何操作
望陈版指点！

回答人：chenyiwei
这个问题首先建议聘请律师梳理其中的法律关系，即大股东甲是享有B公司的40%股权还是对A公司的债权。在对这个问题予以明确认定的基础上，你的问题就基本都可以得到解答了。
如果确定为代持股份，则在还原代持的同时，B公司应进行变更公司形式（从股份有限公司变更为有限责任公司）
的相关操作，其流程与有限责任公司整体变更为股份有限公司的操作类似。